【裁判字號】    99,聲,3704
【裁判日期】    991012
【裁判案由】    聲明異議
【裁判全文】
臺灣板橋地方法院刑事裁定              99年度聲字第3704號
異  議  人
即  受刑人  甲○○
上列聲明異議人即受刑人因詐欺案件，以臺灣板橋地方法院檢察
署檢察官99年度執字第4853號執行之指揮為不當，向本院聲明異
議，本院裁定如下：
    主  文
異議駁回。
    理  由
一、本件聲明意旨略以：異議人即受刑人甲○○所涉詐欺案件，
    臺灣板橋地方法院檢察署檢察官不讓異議人易科罰金，異議
    人卵巢長了2 顆巧克力囊腫，隨時會破裂，加上異議人有腸
    沾黏，危險指數極高，生命極具危險，且異議人在桃園女子
    監獄內不慎拉傷造成椎間盤突出壓迫到神經，已經不良於行
    ，異議人的病已造成監方人員及受刑人的困擾，異議人所犯
    的罪非十惡不赦，為何一定要入監服刑呢？異議人沒有什麼
    費用可花用，也沒有健保，使異議人憂心再次外醫時將如何
    自處，異議人的病不能再等待，請求准許異議人的聲請，讓
    異議人可以緩刑或易科罰金分期付款取代服刑等語。
二、按受刑人或其法定代理人或配偶，以檢察官執行之指揮為不
    當者，得向諭知該裁判之法院聲明異議，刑事訴訟法第484
    條固有明文。復按一事不再理為程序法之共通原則，旨在維
    持法之安定性，而禁止當事人就已經實體裁判之事項，漫事
    爭執，是故，刑事訴訟法有關聲明異議之部分，雖未就此特
    別明文規定，但解釋上自仍有其適用，附此敘明。
三、經查：
  (一)異議人前因詐欺案件，經本院以民國98年度訴緝字第230 號
    判處有期徒刑6 月，並諭知如易科罰金，以銀元300 元（即
    新臺幣900 元）折算1 日，再經臺灣高等法院以98年度上易
    字第3076號駁回上訴確定，嗣臺灣板橋地方法院檢察署檢察
    官審酌異議人為詐欺正犯，所得達新臺幣6,583,028 元，且
    未與告訴人和解或賠償其損害，如不發監執行所宣告之刑，
    難以收矯正之效，及難以維持法秩序，而依刑法第41條第1
    項但書規定，以命令（99年度執字第4853號）不准異議人易
    科罰金，異議人因認檢察官上開執行之指揮不當，以其身患
    疾病且家中有2 次中風重病之父親需照顧為由，於99年6 月
    10日對檢察官上開不准易科罰金之執行命令聲明異議，經臺
    灣高等法院於99年7 月30日以99年度聲字第1724號裁定異議
    駁回確定之事實，有臺灣高等法院被告前案紀錄表1 份附卷
    可稽，並經本院調閱臺灣板橋地方法院檢察署99年度執字第
    4853號卷宗及臺灣高等法院99年度聲字第1724號卷宗審核無
    訛。
  (二)依臺灣高等法院99年度聲字第1724號裁定內容所示，該裁定
    內容係關於檢察官不准異議人應執行之刑期易科罰金之指揮
    是否有所不當之實體上事項，自屬實體裁定，具有實質確定
    力，應有「一事不再理」原則之適用，而本件異議人對於檢
    察官同一執行指揮，以同一事由再度聲明異議，揆諸前開說
    明，自屬違反「一事不再理」原則，應予駁回。
據上論斷，應依刑事訴訟法第486 條，裁定如主文。
中    華    民    國    99    年    10    月    12    日
                      刑事第十八庭  法  官  楊筑婷
以上證明與原本無異。
如不服本裁定，應於裁定送達後5 日內，向本院提出抗告狀。
                                    書記官  傅淑芳
中    華    民    國    99    年    10    月    12    日

司法院資訊處製作；財團法人民間司法改革基金會備份。
